sl-SI: Hrana, pijača in tobak > Pijače > Alkoholne pijače: Pivo; Grenčice; Alkoholne pijače z okusom; Jabolčno vino; Likerji in žganja; Medica; Pripravljena žganja in mešanice za koktajle; Sake; Vino
pt-BR: Alimentos, bebidas e tabaco > Bebidas > Bebidas alcóolicas: Cerveja; Bitters; Bebidas alcoólicas com sabor artificial; Sidra com álcool; Bebidas alcoólicas; Hidromel; Bebidas destiladas pré-misturadas e misturas para coquetéis; Saquê; Vinho
el: Τρόφιμα, ποτά & προϊόντα καπνού > Ποτά > Αλκοολούχα ποτά: Μπύρα; Bitters; Αρωματισμένα αλκοολούχα ποτά; Σκληρός μηλίτης; Αλκοολούχα ποτά & αποστάγματα; Υδρόμελι; Έτοιμα μείγματα αλκοολούχων ποτών και κοκτέιλ; Σάκε; Κρασί
nl: Eten, drinken en tabak > Drinken > Alcoholische dranken: Bier; Kruidenbitters; Gearomatiseerde alcoholische dranken; Cider; Likeur en sterke drank; Mede; Voorgemixte sterke dranken en mixen voor cocktails; Sake; Wijn
ja: 食品・飲料 > 飲料 > アルコール飲料: ビール; ビターズ; フレーバーアルコール飲料; シードル; 蒸留酒; ミード; プレミックススピリッツ・カクテルミックス; 日本酒; ワイン
it: Cibo, bevande e tabacco > Bevande > Bevande alcoliche: Birra; Amari; Bevande alcoliche aromatizzate; Sidro; Liquidi e alcolici; Idromele; Liquori premiscelati e miscele per cocktail; Sake; Vino
es: Alimentación, bebida y tabaco > Bebidas > Bebidas alcohólicas: Cerveza; Bíteres; Bebidas alcohólicas aromatizadas; Sidra; Licores y alcohol de alta graduación; Hidromiel; Licores premezclados y mezclas para cócteles; Sake; Vino
zh-CN: 饮食/烟酒 > 饮料/饮品 > 酒精饮料: 啤酒; 苦啤酒; 调味酒精饮料; 发酵苹果/果酒; 白酒/烈酒; 蜂蜜酒; 预调烈酒和混合鸡尾酒; 清酒; 葡萄酒
fr: Alimentation, boissons et tabac > Boissons > Boissons alcoolisées: Bière; Bitters; Boissons alcoolisées aromatisées; Cidre; Liqueurs et spiritueux; Hydromel; Spiritueux prêts à boire et mélanges pour cocktails; Saké; Vin
pt-PT: Comida, bebidas e tabaco > Bebidas > Bebidas alcoólicas: Cerveja; Bitters; Bebidas alcoólicas com sabor; Cidra dura; Licores e bebidas espirituosas; Hidromel; Bebidas espirituosas pré-misturadas e misturas de cocktail; Sake; Vinho
ru: Продукты, напитки и табачные изделия > Напитки > Алкогольные напитки: Пиво; Биттеры; Алкогольные напитки со вкусовыми добавками; Сидр; Крепкие алкогольные напитки; Медовуха; Алкогольные коктейли и смеси для коктейлей; Саке; Вино
de: Nahrungsmittel, Getränke & Tabak > Getränke > Alkoholische Getränke: Bier; Cocktail-Bitter; Alkopops; Cidre; Liköre & Spirituosen; Met; Vorgemischte Spirituosen und Cocktailmischgetränke; Sake; Wein
ro-RO: Alimente, băuturi și tutun > Băuturi > Băuturi alcoolice: Bere; Bitteruri; Băuturi alcoolice aromatizate; Cidru tare; Băuturi tari și băuturi spirtoase; Mied; Băuturi spirtoase premixate și amestecuri pentru cocteiluri; Sake; Vin
cs: Jídlo, pití a tabák > Nápoje > Alkoholické nápoje: Pivo; Bittery; Ochucené alkoholické nápoje; Cidery; Likéry a lihoviny; Medovina; Předmíchané destiláty a koktejlové směsi; Saké; Víno
pl: Żywność, napoje i tytoń > Napoje > Napoje alkoholowe: Piwa; Bittery; Aromatyzowane napoje alkoholowe; Cydr; Likiery i trunki; Miody pitne; Gotowe mieszanki alkoholowe i koktajlowe; Sake; Wina
hu: Élelmiszerek, italok és dohányáru > Italok > Alkoholos italok: Sör; Gyomorkeserűk; Ízesített alkoholos italok; Kemény almabor; Likőr és szeszes italok; Mézbor; Előkevert szeszes italok és koktélkeverékek; Szaké; Bor
en: Food, Beverages & Tobacco > Beverages > Alcoholic Beverages: Beer; Bitters; Flavored Alcoholic Beverages; Hard Cider; Liquor & Spirits; Mead; Premixed Spirits & Cocktail Mixes; Sake; Wine
hr-HR: Hrana, piće i duhan > Pića > Alkoholna pića: Pivo; Žestoka pića; Aromatizirana alkoholna pića; Alkoholna jabukovača; Žestice i rakije; Medovina; Gotova alkoholna pića i mješavine za koktele; Sake; Vino
tr: Yiyecek, İçecekler ve Tütün Mamülleri > Alkollü ve Alkolsüz İçecekler > Alkollü İçecekler: Bira; Acı İçecekler; Aromalı Alkollü İçecekler; Elma Şarabı; Likörler ve Damıtılmış İçkiler; Bal şarabı; Önceden Karıştırılmış Alkollü İçkiler ve Kokteyl Karışımları; Sake; Şarap
sv: Mat, dryck och tobak > Drycker > Alkoholhaltiga drycker: Öl; Bitters; Smaksatta alkoholhaltiga drycker; Cider; Likör och sprit; Mjöd; Sprit- och cocktailblandningar; Sake; Vin
zh-TW: 食物、飲料和菸草 > 飲料 > 酒精飲料: 啤酒; 苦精; 調味酒; 硬西打酒; 酒/烈酒; 蜂蜜酒; 預調酒和調製雞尾酒; 清酒; 葡萄酒
lt-LT: Maistas, gėrimai ir tabakas > Gėrimai > Alkoholiniai gėrimai: Alus; Karčiosios trauktinės; Aromatizuoti alkoholiniai gėrimai; Sidras; Stiprieji alkoholiniai gėrimai; Midus; Iš anksto sumaišyti spiritiniai gėrimai ir kokteilių mišiniai; Sakė; Vynas
th: อาหาร เครื่องดื่ม และยาสูบ > เครื่องดื่ม > เครื่องดื่มที่มีแอลกอฮอล์: เบียร์; บิทเทอร์; เครื่องดื่มแอลกอฮอล์แต่งรส; ฮาร์ดไซเดอร์; สุราและเครื่องดื่มแอลกอฮอล์; มี้ด; สุราผสมล่วงหน้าและค็อกเทลมิกซ์; สาเก; ไวน์
fi: Ruoka, juoma ja tupakkatuotteet > Juomat > Alkoholijuomat: Olut; Bitterit; Maustetut alkoholijuomat; Siideri; Väkevät alkoholijuomat; Hunajaviini; Esisekoitetut väkevät alkoholijuomat ja cocktailseokset; Sake; Viini
da: Fødevarer, drikkevarer og tobak > Drikkevarer > Alkoholiske drikke: Øl; Bitter; Alkopops; Alkoholstærk cider; Spiritus; Mjød; Forblandet spiritus og cocktailblandinger; Sake; Vin
bg-BG: Храна, напитки и тютюневи изделия > Напитки > Алкохолни напитки: Бира; Битери; Овкусени алкохолни напитки; Сайдер; Алкохол и спиртни напитки; Медовина; Готови спиртни напитки и смеси за коктейли; Саке; Вино
sk-SK: Potraviny, nápoje a tabakové výrobky > Nápoje > Alkoholické nápoje: Pivo; Horké likéry; Ochutené alkoholické nápoje; Cider; Alkohol a liehoviny; Medovina; Predmiešané liehoviny a koktailové zmesi; Saké; Víno
vi: Thực phẩm, đồ uống và thuốc lá > Đồ uống > Đồ uống có cồn: Bia; Rượu đắng; Đồ uống chứa cồn có mùi; Đồ uống trái cây lên men; Rượu và rượu mạnh; Rượu mật ong; Hỗn hợp rượu mạnh & cocktail pha sẵn; Rượu sake; Rượu vang
ko: 식품/음료/담배 > 음료 > 주류: 맥주; 비터; 향 첨가 주류; 발효 사과주; 리큐어/스피릿; 미드; 프리믹스 스피릿/칵테일 믹스; 사케; 와인
nb: Mat, drikkevarer og tobakk > Drikkevarer > Alkoholholdige drikkevarer: Øl; Bitter; Smakssatte alkoholholdige drikkevarer; Hard cider; Brennevin og sprit; Mjød; Ferdigblandede brennevins- og cocktailmikser; Sake; Vin